臺灣高等法院臺南分院刑事判決
                                  110年度金上訴字第133號
110年度金上訴字第193號
上  訴  人  
即  被  告  Ｌ○○

            巳○○
上列上訴人因加重詐欺等案件，不服臺灣臺南地方院109年度金
訴字第241號中華民國109年12月3日第一審判決（起訴案號：臺
灣臺南地方檢察署108年度偵字第19771號）；臺灣嘉義地方法院
109年度金訴字第56號中華民國109年9月29日第一審判決（起訴
案號：臺灣嘉義地方檢察署108年度少連偵字第67號、108年度偵
字第4713、4860號、5500號、5533號、5682號、5916號、6474號
、6592號、8418號、9776號、109年度少連偵字第19號、109年度
偵字第1005號、2031號，移送併辦案號：臺灣臺南地方檢察署10
8年度少連偵字第67號、臺灣嘉義地方檢察署110年度少連偵字第
19號），分別提起上訴，本院合併審理判決如下：
    主  文
原判決關於Ｌ○○即蔡○○附表二編號1-44部分（罪刑及沒收）及定
執行部分，暨巳○○附表二編號45部分均撤銷。
Ｌ○○即蔡○○犯附表二編號1-44所示之罪，各處附表二編號1-44「
罪刑欄」所示之刑及沒收。
巳○○犯附表二編號45所示之罪，處如附表二編號45「罪刑欄」所
示之刑及沒收。
其他上訴駁回（即臺灣臺南地方法院109年度金訴字第241號Ｌ○○
即蔡○○詐騙李愛部分）。
Ｌ○○即蔡○○撤銷改判與上訴駁回所處之刑，罪刑部分應執行有期
徒刑肆年陸月。
    事  實
甲、犯罪事實一（臺灣嘉義地方法院109年度金訴字第56號）：
一、Ｌ○○即蔡○○（下稱Ｌ○○）於108年2月間（Ｌ○○被訴組織犯罪條
    例部分，業經臺灣苗栗地方法院以109年度訴字第13號、109
    年度訴字第83號、109年度訴字第281號判決），巳○○於108
    年3月21日（被訴組織犯罪條例部分，業經臺灣嘉義地方法
    院108年度金訴字第98號判決），羅修庭於107年11月間某日
    （業經判處罪刑，並定應執行有期徒刑5年確定），何家宇
    於108年1月23日前某日(未到案，現由臺灣苗栗地方法院通
    緝中)，廖源鑫於107年10月間某日（業經判處罪刑，並定應
    執行有期徒刑4年7月確定，另被訴組織犯罪條例部分，亦經
    臺灣新竹地方法院以108年度訴字第506號判決），鍾知哲於
    107年12月中旬（業經判處罪刑，並定應執行有期徒刑2年2
    月確定，另其被訴組織犯罪條例部分，亦經臺灣苗栗地方法
    院以108年度訴字第382號判決），林宥全於108年1月間（業
    經判處罪刑，並定應執行有期徒刑2年4月確定，另被訴組織
    犯罪條例部分，經臺灣苗栗地方檢察署以108年度偵字3279
    號起訴），少年王○竣於108年1月，少年溫○錦於108年3月間
    ，胡瑋銘於108年1月17日（業經判處罪刑，並定應執行有期
    徒刑1年10月確定，另其被訴組織犯罪條例部分，經臺灣苗
    栗地方檢察署以108年度偵字第1267、3049、3279、3321號
    、108年度少連偵字第30號起訴），陳睿哲於108年1月間，
    參與綽號「救肺散」「大盜」、「煥榮」、「風生水起」、
    「小凱」、「貝吉塔」、「卡爾」等成年男子所主持、操縱
    、指揮以實施詐術為手段、具有持續性及牟利性之有結構性
    組織之詐欺集團（下稱系爭詐欺集團）。
二、Ｌ○○、巳○○於參與期間，由Ｌ○○擔任車手頭及與上手水房聯繫
    等工作，何家宇擔任車手頭負責指揮車手持金融卡提領詐騙
    贓款及收水等工作，巳○○、林宥全、陳睿哲、少年王○竣、
    少年溫○錦則分別擔任車手，負責持金融卡提領詐騙贓款，
    羅修庭則負責招募車手、發放車手提款卡及收水等工作；其
    等與綽號「救肺散」「大盜」、「煥榮」、「風生水起」、
    「小凱」、「貝吉塔」、「卡爾」等集團成年成員間，基於
    3人以上共同詐欺取財、隱匿詐欺犯罪所得之去向暨所在之
    犯意聯絡，由「大盜」擔任集團組織之控機職務，在微信群
    組中發布該詐欺集團成員所告知經電信話務機房詐騙被害人
    已匯至詐騙帳戶得手之情形，用以指揮車手頭監督車手提領
    贓款，並由收水人員收取贓款等事宜，以附表一各編號所示
    之方式，彼此分工合作，遂行詐欺取款之提領事宜。詐欺方
    式為先由該詐欺集團成員向如附表一所示之「詐騙帳戶」之
    提款卡持有人取得該金融帳戶之提款卡後（持有人所涉幫助
    詐欺部分由檢察署檢察官另案偵辦中），再由該詐欺集團成
    員以如附表一各編號所示之詐騙方法，對如附表一所示各編
    號之被害人為詐欺行為，致附表一各編號所示被害人陷於錯
    誤而於各編號所示時間，匯款如各編號所示之金額至詐騙帳
    戶，後由「大盜」在微信群組中發布該詐欺集團成員所告知
    附表一各編號所示被害人已匯入款項至各編號所示詐騙帳戶
    之情形，由附表一各編號所示之「提領車手」前往各編號所
    示之「提款地點」提領各編號所示之「款項」後交與各編號
    所示之「共犯」（詳細詐騙帳號、詐騙帳戶申設人、被害人
    、詐騙手法、時間、匯款金額、提款金額、提款地點及銀行
    ATM機台、共犯、提款車手均如附表一編號10-44、46-48、5
    0、52、56所示），以此方式製造金流斷點，隱匿該詐欺犯
    罪所得之去向暨所在。
乙、犯罪事實二（臺灣臺南地方法院109年度金訴字第241號）：
    Ｌ○○於參與系爭詐欺集團期間，另與羅修廷（業經判處有期
    徒刑1年1月確定）、林宥全（另經臺灣桃園地方檢察署檢察
    官以109年度偵字第612號案件提起公訴）及該集團其他不詳
    姓名年籍成年成員，基於3人以上共同詐欺取財、隱匿詐欺
    犯罪所得之去向暨所在之犯意聯絡，先由該集團之成員於10
    8年3月5日10時31分許，利用網際網路登入通訊軟體LINE，
    以暱稱「耀銘」向李愛佯稱係其姪子吳耀銘，急需用錢等語
    ，致李愛陷於錯誤，於同日11時13分許，前往新北市○○區○○
    路00號中和宜安郵局，匯款新臺幣（下同）6萬元至蕭宗益
    台中商業銀行000-000000000000號帳戶（蕭宗益涉幫助詐欺
    部分，另經臺灣南投地方法院以108年度投簡字第234號判決
    處有期徒刑3月確定），再由Ｌ○○持羅修廷交付之上開銀行帳
    戶金融卡，交與林宥全，林宥全隨後於同日11時49分許、11
    時50分許、11時53分許，至臺南市○○區○○路0段00○0號彰化
    銀行東臺南分行、臺南市○○區○○路0段00號合作金庫成功分
    行等處之自動櫃員機，接續提領2萬元、2萬元、2萬元，再
    將領得之款項及該帳戶金融卡交與Ｌ○○轉交羅修廷，羅修廷
    再交與該詐騙集團不詳成員，以此方式製造金流斷點，隱匿
    該詐欺犯罪所得之去向暨所在，使司法機關難以溯源追查。
丙、案經：
　㈠李愛告訴及臺南市政府警察局第二分局報告臺灣臺南地方檢
    察署檢察官偵查起訴。
　㈡李雪美訴由新北市政府警察局板橋分局、魏瓊慧及張來有訴
    由臺中市政府警察局豐原分局、梁貴禎訴由雲林縣警察局斗
    六分局、李燕華訴由新竹縣政府警察局竹北分局、吳又雯及
    酉○○訴由臺北市政府警察局信義分局、鄭水龍訴由新北市政
    府警察局淡水分局、程鈺芳訴由嘉義市政府警察局第一分局
    、子○○訴由屏東縣政府警察局屏東分局、鄭巧瑋訴由臺北市
    政府警察局大同分局、癸○○及廖園、Ｔ○○訴由台中市政府警
    察局第三分局、戊○○訴由台中市政府警察局第五分局、丑○○
    訴由台中市政府警察局霧峰分局、Ｃ○○訴由內政部警政署保
    安警察第二總隊第三大隊、Ｒ○○訴由台中市政府警察局第一
    分局、己○○訴由新竹市警察局第三分局、戌○○及曾鳳招訴由
    桃園市政府警察局中壢分局、壬○○及申○○訴由臺北市政府警
    察局萬華分局、Ｆ○○訴由高雄市政府警察局苓雅分局、辰○○
    及乙○○訴由高雄市政府警察局三民一分局、午○○訴由高雄市
    政府警察局鼓山分局、Ｅ○○訴由新北市政府警察局蘆洲分局
    、Ａ○○訴由桃園市政府警察局平鎮分局、辛○○訴由雲林縣警
    察局虎尾分局、玄○○及未○○訴由桃園市政府警察局大園分局
    、Ｄ○○訴由臺南市政府警察局善化分局、Ｊ○○訴由臺南市政府
    警察局第六分局、天○○訴由桃園市政府警察局桃園分局、丙
    ○○訴由基隆市政府警察局第三分局、黃○○訴由臺北市政府警
    察局內湖分局、甲○○訴由彰化警察局溪湖分局、宙○○訴由新
    北市政府警察局松山分局、亥○○及Ｏ○○訴由新竹市政府警察
    局第二分局、Ｍ○○訴由臺南市政府警察局第二分局、Ｋ○○及丁
    ○○訴由新北市政府警察局土城分局、寅○○訴由新竹市政府警
    察局第一分局、Ｇ○○及宇○○訴由新北市政府警察局三重分局
    、卯○○訴由臺北市政府警察局大安分局、劉燕玲訴由桃園市
    政府警察局龍潭分局、陳怡君訴由臺南市政府警察局第一分
    局、Ｈ○○臺中市政府警察局第二分局、Ｂ○○訴由臺北市政府警
    察局中正第一分局、李昱棋訴由新北市政府警察局新店分局
    、地○○訴由彰化縣警察局彰化分局、Ｓ○○訴由新北市政府警
    察局新莊分局、Ｑ○○訴由彰化縣警察局員林分局及高雄市政
    府警察局左營分局、新北市政府警察局板橋分局、新北市政
    府警察局三重分局報告及臺灣嘉義地方檢察署檢察官指揮嘉
    義市政府警察局刑事警察大隊偵查起訴。暨臺灣臺南地方檢
    察署檢察官、臺灣嘉義地方檢察署檢察官移送併案審理。
    理  由
甲、證據能力部分：
一、本判決所引用屬於具傳聞性質之證據，均已依法踐行調查證
    據程序，且檢察官、被告均明示同意有證據能力，基於尊重
    當事人對於傳聞證據之處分權，及證據資料愈豐富愈有助於
    真實發現之理念，本院審酌該等證據作成時情況，並無違法
    取證之瑕疵，且無顯不可信之情形，以之作為證據應屬適當
    ，均有證據能力。
二、本判決所引用其餘非供述證據部分，檢察官、被告均不爭執
    其證據能力，亦查無有違反法定程序取得之情形，與本案待
    證事實又具有關聯性，均得採為證據。
乙、實體方面：
一、訊據上訴人即Ｌ○○對於犯罪事實一、二，上訴人即被告巳○○
    對於犯罪事實一均坦承不諱，並有下列證據足資佐證：
  ㈠犯罪事實一部分：
    業據證人即共犯羅修廷、廖源鑫、林宥全、陳睿哲、少年溫
    ○錦、王○竣等人證述參與系爭詐欺集團詐騙被害人，分工提
    款等情，及附表一編號10-34、36-44、47、48、50、52、56
    所示之被害人供證遭詐騙匯款等情明確，並有附表一編號10
    -44、46-48、50、52、56「證據出處」欄所示證據可資佐證
    （相關供述、非供述證據及卷頁均如各該編號證據出處欄所
    示）。
　㈡犯罪事實二部分：
　　另據證人即共犯羅修廷、林宥全分別證述參與該集團詐騙被
    害人分工提款等過程，證人即被害人李愛證述受騙匯款之情
    節明確；並有提款照片、台中商業銀行108年4月2日函及檢
    附之帳號000000000000帳戶之開戶申請書、存款交易明細、
    被害人李愛郵局存摺封面及內頁、郵政跨行匯款申請書、內
    政部警政署反詐騙案件紀錄表、受理詐騙帳戶通報警示簡便
    格式表等在卷可稽。
　㈢足認被告Ｌ○○、巳○○任意性之自白與事實相符，並有相關證據
    足資佐證，其等自白堪予採信。
二、論罪部分：
  ㈠為澈底打擊洗錢犯罪，洗錢防制法於105年12月28日修正公布
    ，並於106年6月28日生效施行（下稱新法），乃依照國際防
    制洗錢金融行動工作組織（FinancialActionTaskForce，下
    稱FATF）40項建議之第3項建議，並參採聯合國禁止非法販
    運麻醉藥品和精神藥物公約及聯合國打擊跨國有組織犯罪公
    約之洗錢行為定義，將洗錢行為之處置、多層化及整合等各
    階段，全部納為洗錢行為，而於新法第2條規定：「本法所
    稱洗錢，指下列行為：一、意圖掩飾或隱匿特定犯罪所得來
    源，或使他人逃避刑事追訴，而移轉或變更特定犯罪所得。
    二、掩飾或隱匿特定犯罪所得之本質、來源、去向、所在、
    所有權、處分權或其他權益者。三、收受、持有或使用他人
    之特定犯罪所得。」以求與國際規範接軌。又因舊法過度限
    縮洗錢犯罪成立之可能，亦模糊前置犯罪僅在對於不法金流
    進行不法原因之聯結，造成洗錢犯罪成立門檻過高，洗錢犯
    罪難以追訴，故新法參考FATF建議，就其中採取門檻式規範
    者，明定為最輕本刑為6個月以上有期徒刑之罪，並將「重
    大犯罪」之用語，修正為「特定犯罪」，另增列未為最輕本
    刑為6個月以上有期徒刑之罪所涵括之違反商標法等罪，且
    刪除有關犯罪所得金額須在5百萬元以上者，始得列入前置
    犯罪之限制規定，以提高洗錢犯罪追訴之可能性。另過去實
    務認為，行為人對犯特定犯罪所得之財物或利益作直接使用
    或消費之處分行為，或僅將自己犯罪所得財物交予其他共同
    正犯，祇屬犯罪後處分贓物之行為，非本條例所規範之洗錢
    行為，惟依新法規定，倘行為人意圖掩飾或隱匿特定犯罪所
    得來源，而將特定犯罪所得直接消費處分，甚或交予其他共
    同正犯，而由共同正犯以虛假交易外觀掩飾不法金流移動，
    即難認單純犯罪後處分贓物之行為，應仍構成新法第2條第1
    款或第2款之洗錢行為（最高法院108年度台上字第1744號、
    第2500號判決意旨參照）。
  ㈡刑法總則之加重，係概括性之規定，所有罪名均一體適用；
    刑法分則之加重，係就犯罪類型變更之個別犯罪行為予以加
    重，成為另一獨立之罪名。兒童及少年福利與權益保障法第
    112條第1項前段所定：「成年人教唆、幫助或利用兒童及少
    年犯罪或與之共同實施犯罪或故意對其犯罪者，加重其刑至
    二分之一」，其中成年人教唆、幫助或利用兒童及少年犯罪
    或與之共同實施犯罪之加重，並非對於個別特定之行為而為
    加重處罰，其加重係概括性之規定，對一切犯罪皆有其適用
    ，自屬刑法總則加重之性質（最高法院103年度台非字第306
    號判決意旨參照）。
　㈢按車手王○竣為92年6月生、溫○錦為92年10月生，被告Ｌ○○、
    巳○○於行為時係成年人，被告Ｌ○○如附表一編號10-20、25-3
    6、44、46-48、50、52與「提款車手」欄之少年王○竣部分
    ，被告巳○○如附表一編號56與「提款車手欄之少年溫○錦部
    分，係犯兒童及少年福利與權益保障法第112條第1項前段、
    刑法第339條之4第1項第2款之成年人與少年三人以上共同犯
    詐欺取財罪、洗錢防制法第14條第1項之洗錢罪；被告Ｌ○○附
    表一編號21-24、37-43部分、犯罪事實二部分，均係犯刑法
    第339條之4第1項第2款之3人以上共同犯詐欺取財罪、洗錢
    防制法第14條第1項之洗錢罪。起訴意旨就被告巳○○部分漏
    未引用兒童及少年福利與權益保障法第112條第1項前段加重
    事由，業經本院告知該加重事由，對被告巳○○防禦權並無妨
    害，併此敘明。
  ㈣被告Ｌ○○、巳○○分別就犯罪事實一部分，與附表一編號10-44
    、46-48、50、52（Ｌ○○部分）、56（巳○○部分）「共犯」欄
    、「提款車手」欄所示之人、綽號「救肺散」「大盜」、「
    煥榮」、「風生水起」、「小凱」、「貝吉塔」、「卡爾」
    等詐欺集團成員間；被告Ｌ○○就犯罪事實二與羅修廷、林宥
    全及系爭詐欺集團成員間，就上開各次犯行，有犯意聯絡及
    行為分擔，應論以共同正犯。
　㈤被告Ｌ○○犯罪事實一上開附表一各該編號、被告巳○○犯罪事實
    一附表一編號56「提款車手」欄所示提款車手就各次提領各
    被害人款項的行為，各係基於單一犯意，在時間及空間密切
    接近情形下，侵害同一社會法益，各行為之獨立性極為薄弱
    ，依一般社會健全觀念，實難以強行分開，在刑法評價上各
    以視為數個舉動之接續行為，合為包括上一罪，各為接續犯
    。又附表一編號11、12被害人癸○○，編號11、13被害人戊○○
    ，編號27、28被害人黃○○，編號30-34、38-41被害人亥○○受
    騙後雖將款項匯入不同之帳戶，但被告Ｌ○○與所屬詐欺集團
    成員係各基於同一詐欺目的，於密切接近之時間實施詐欺，
    分別侵害同一之法益，各行為之獨立性極為薄弱，依一般社
    會健全觀念，在時間差距上，難以強行分開，在刑法評價上
    ，以視為數個舉動之接續施行，合為包括之一行為予以評價
    ，較為合理，應各屬接續犯而包括論以一罪。
　㈥被告Ｌ○○犯罪事實一、二各次犯行，被告巳○○犯罪事實一犯行
    ，各係以一行為同時犯上開二罪名，為想像競合犯，應依刑
    法第55條規定，分別從一重之成年人與少年三人以上共同犯
    詐欺取財罪或刑法第339條之4第1項第2款之3人以上共同犯
    詐欺取財罪斷（罪名見附表二編號1-45所示）。
　㈦被告Ｌ○○犯罪事實一、二各次犯行，犯罪各別，行為互殊，均
    應分論併罰。
  ㈧被害人亥○○除本件起訴書附表一編號30、31、32、33、34遭
    詐騙而於108年3月14日匯入款項之外，尚有遭同集團詐騙而
    於108年3月13日匯入款項（均詳附表一各該編號所示，即臺
    灣臺南地方檢察署108年度少連偵字第67號移送併辦部分）
    ，是108年3月13日被害人亥○○遭詐騙而匯入款項部分與已起
    訴部分既為實質上一罪，本院自得併予審理。另附表一編號
    44被害人袁小陸匯款時間為108年3月18日（原判決附表一編
    號44所載匯款時間108年3月15有誤），其匯入10萬元後，車
    手即少年王○竣除於同年月18日分次提款外，另於翌日即19
    日接續領取20,005元、9,205元（即臺灣嘉義地方法院檢察
    署110年度少連偵字第19號此部分移送併辦部分），此部分
    與已起訴部分既為實質上一罪，本院亦得併予審理。
  ㈨車手王○竣為92年6月生、溫○錦為92年10月生，被告Ｌ○○、巳○
    ○於行為時係成年人，被告Ｌ○○如附表一編號編號10-20、25-
    36、38-41、44、46-48、50、52與提款車手欄之少年王○竣
    （附表一編號11、12被害人癸○○，編號11、13被害人戊○○，
    編號27、28被害人黃○○，編號30-34、38-41被害人亥○○部分
    各論以一罪，已如上述），被告巳○○如附表一編號56與提款
    車手欄之溫○錦共同犯上開之罪，均依兒童及少年福利與權
    益保障法第112條第1項前段加重其刑。
三、撤銷改判之理由：
　㈠原審以被告Ｌ○○、巳○○犯罪事實一部分罪證明確，因予論罪科
    刑，固非無見。但查：１原判決認被告Ｌ○○犯附表二編號1-44
    ，被告巳○○犯附表二編號45之罪，但於判決主文則記載「Ｌ○
    ○即蔡○○犯附表二所示之罪﹍」、「巳○○犯附表二所示之罪﹍
    」，然依原判決附表二所載，共有編號1-56各罪，被告Ｌ○○
    、巳○○並未全部參與附表二編號1-56各罪，是原判決主文與
    認定之事實（即原判決附表二）有誤，顯有不當。２依上所
    述，被告Ｌ○○、巳○○各與少年共同實施犯罪之加重，係屬刑
    法總則加重性質，原判決認係屬「刑法分則加重」性質，亦
    有誤會。被告Ｌ○○、巳○○上訴，分別指摘原判決此部分量刑
    過重，固無理由，但原判決此部分既有上開可議之處，即屬
    無可維持，另被告Ｌ○○所定執行刑部分亦失所附麗，應由本
    院將原判決關於犯罪事實一（即附表二編號1-45）部分（含
    罪刑及沒收）及定執行部分予以撤銷改判。
　㈡茲審酌被告Ｌ○○、巳○○2人正值青年，竟不思正途賺取錢財，
    貪圖不法報酬，與其餘行騙者共同詐騙犯罪事實一（被告Ｌ○
    ○、巳○○）、二（被告Ｌ○○）被害人，其與其餘詐欺集團成員
    分工方式，提領被害人匯入款項後轉交與詐欺集團成員，使
    該詐欺集團成員以此方式坐領不法利益，並製造金流斷點，
    非但造成被害人受有財產損害，更助長詐騙歪風、使不法之
    徒得藉此輕易詐欺並取得財物、隱匿真實身分，造成國家查
    緝犯罪受阻，及被害人對詐欺取財正犯求償上之困難，影響
    社會正常交易往來之互信基礎，自應受一定程度之刑事非難
    ；並考量被告2人之犯罪手段、其參與系爭詐欺集團之期間
    、本案加重詐欺取財犯行之分工狀況、被害人所受之財產損
    失，其等各次所得之款項，及被告2人之素行、犯後均坦承
    犯行，但未與被害人達成和解，賠償損害之態度；兼衡被告
    Ｌ○○自陳高職畢業之智識程度，已婚、育有一名未成年子女
    、現與配偶、小孩、外公同住，現從事白牌計程車司機工作
    ，月收入近3萬元；被告巳○○自陳大學肄業之智識程度，未
    婚無子女，前在夜市燒烤店工作、入監前與父母、姐姐同住
    、患有注意力不足過動症等家庭生活、經濟狀況等一切情狀
    ，各量處如附表二編號1-44（Ｌ○○部分）、45（巳○○部分）
    「罪刑欄」所示之刑，以資懲儆。
 ㈢沒收之說明：
 １共同犯罪行為人之組織分工及不法所得，未必相同，彼此間犯
   罪所得之分配懸殊，其分配較少甚或未受分配之人，如仍應
   就全部犯罪所得負連帶沒收之責，超過其個人所得之剝奪，
   無異代替其他犯罪參與者承擔刑罰，顯失公平，因共犯連帶
   沒收與罪刑相當原則相齟齬，故共同犯罪，所得之物之沒收
   ，應就各人分得之數為之，亦即沒收或追徵應就各人所實際
   分得者為之。查：
　 ⒈被告Ｌ○○犯罪事實一部分，其供稱所取得報酬為提領金額的
     百分之一，但總領得金額不超過4萬元，從涉及提領最開始
     那天起算（109年度金訴字第56號之原審卷四第396頁），
     則依其供述自附表二編號1開始起算，至領得金額總計約4
     萬元，以提領金額百分之1計算，被告Ｌ○○各次取得之報酬
     如附表二編號1-28「罪刑欄」所示之犯罪所得。
   ⒉被告巳○○自陳所取得報酬係提款金額的1.5%等語（109年度
     金訴字第56號之警卷一第97-103頁），參以附表一編號56
     ，被害人Ｑ○○遭詐騙所匯入款項為33,233元，以該金額計算
     ，被告巳○○獲得報酬為498元（元以下不予計算）。
　 ⒊被告Ｌ○○、巳○○上開犯罪所得均未扣案，爰依刑法第38條之1
     第1項前段，宣告沒收之，並於全部或一部不能沒收或不宜
     執行沒收時，依同條第3項之規定，追徵其價額。
四、上訴駁回之理由（即犯罪事實二）：
  ㈠原審以被告Ｌ○○罪證明確，因予適用洗錢防制法第14條第1項
    、刑法第339條之4第1項第2款、第28條、第55條、第38條之
    1第1項、第3項等規定，並審酌被告Ｌ○○於本案參與犯罪之程
    度、告訴人李愛所受財產損失，及被告Ｌ○○於審理時坦承犯
    行，惟未賠償告訴人之損失，暨被告Ｌ○○自承高職畢業、目
    前從事司機、已婚之智識程度、家庭生活經濟狀況等一切情
    狀，量處有期徒刑壹年。復敘明依被告Ｌ○○供承本案分得之
    報酬為車手提領金額的百分之1，依此計算，其犯罪所得為6
    百元（6萬元×1%），應依刑法第38條之1第1項前段、第3項
    規定宣告沒收，於全部或一部不能沒收或不宜執行沒收時，
    追徵其價額。
　㈡經核認事用法，並無不合，所為刑之宣告係以行為人之責任
    為基礎，經審酌刑法第57條各款所列事項與其他一切情狀後
    而為，且宣告之刑亦未逾法定刑範圍，或有何過輕或過重，
    或違反比例、公平及罪刑相當原則之情形；而所為沒收之諭
    知，亦係依法律規定而為，足見原審所為刑之宣告及沒收之
    宣告並無不當之情事。被告Ｌ○○上訴以原審量刑過重云云，
    指摘原判決不當。然被告所犯加重詐欺罪，其法定刑為1年
    以上7年以下有期徒刑，原審量處有期徒刑1年，已屬最低度
    刑，已無從再予減輕，是被告此部分上訴為無理由，應予駁
    回。
五、執行刑部分（即被告Ｌ○○犯罪事實一、二所處罪刑部分）：
　　被告Ｌ○○犯罪事實一、二所犯各罪，因合於數罪併罰應定執
    行刑之規定，爰審酌其所犯各罪，均是參與該詐欺集團期間
    所犯，其犯罪之時間、所侵害之法益，所犯數罪反應出被告
    人格特性及犯罪傾向，刑罰對被告所造成之痛苦程度係隨刑
    度增加而生加乘效果，隨著罪數增加而遞減其刑罰，及整體
    犯罪非難評價，所定執行刑之刑期應如何始足使其在監接受
    教化，並已足為一般人之警惕，而於社會安全之防衛無礙等
    情之後，就各罪所處之有期徒刑，定其應執行刑如主文所示
    。
六、至臺灣嘉義地方檢察署檢察官110年度少連偵字第19號，雖
    就附件編號5-8被害人亥○○、編號9、11、12、16李昱祺、編
    號17劉燕玲部分移請併辦。但被告Ｌ○○於該案109年4月10日
    警詢中即供稱108年3月12日被害人亥○○匯款部分，伊沒有來
    嘉義縣朴子市（筆錄附於第2263號警卷），且依移送併辦意
    旨書之附件編號5-8所載，被害人亥○○是於108年3月12日匯
    款，而「共犯」欄、「提款車手」欄均非被告Ｌ○○（本院金
    上訴193號卷㈠第583-587頁），難認此部分與被告Ｌ○○有關連
    ，而與被告Ｌ○○本案所犯有實質上一罪關係。另編號9、11、
    12、16李昱祺、編號17劉燕玲部分，被告Ｌ○○被訴起訴書附
    表編號45被害人劉燕玲部分、編號51、53被害人李昱祺部分
    均經原審另為公訴不受理判決，檢察官就此部分並未提起上
    訴，非本院審判範圍，則移送併辦意旨所指之被害人李昱祺
    、劉燕玲部分，與被告Ｌ○○本件犯罪事實一、二犯行，並無
    實質上一罪之關係，本院均不得併予審理，均應退回檢察官
    另為適法之處理。
據上論結，應依刑事訴訟法第368條、第369條第1項前段、第364
條、第299條第1項前段（僅引用程序法條），判決如主文。
本案犯罪事實一部分，經臺灣嘉義地方檢察署檢察官李鵬程起訴
公訴，檢察官張建強、臺灣臺南地方檢察署檢察官吳毓靈併案審
理；犯罪事實二部分，經臺灣臺南地方檢察署檢察官吳毓靈提起
公訴；檢察官柯怡伶到庭執行職務。
中　　華　　民　　國　　110 　年　　4 　　月　　21　　日
                  刑事第一庭    審判長法　官  楊清安
　　　　　　　　　                    法　官  蕭于哲
　　　　　　　　　　　　　　　　　　　法　官  陳珍如
以上正本證明與原本無異。
如不服本判決應於收受送達後20日內向本院提出上訴書狀，其未
敘述上訴理由者，並得於提起上訴後20日內向本院補提理由書（
均須按他造當事人之人數附繕本）「切勿逕送上級法院」。
　　　　　　　　　　　　　　　　　　　書記官  盧建元
中　　華　　民　　國　　110 　年　　4 　　月　　21　　日
附錄論罪科刑法條：
兒童及少年福利與權益保障法第112條第1項：
成年人教唆、幫助或利用兒童及少年犯罪或與之共同實施犯罪或
故意對其犯罪者，加重其刑至二分之一。但各該罪就被害人係兒
童及少年已定有特別處罰規定者，從其規定。
中華民國刑法第339條之4
犯第339條詐欺罪而有下列情形之一者，處1年以上7年以下有期
徒刑，得併科1百萬元以下罰金：
一、冒用政府機關或公務員名義犯之。
二、三人以上共同犯之。
三、以廣播電視、電子通訊、網際網路或其他媒體等傳播工具，
    對公眾散布而犯之。
前項之未遂犯罰之。
洗錢防制法第14條第1項
有第二條各款所列洗錢行為者，處七年以下有期徒刑，併科新臺
幣五百萬元以下罰金。
附表一：附檔（紙本附於附表二之後）

附表二：

編號 對應附表一犯行部分 罪刑欄 1(即原判決附表二編號10)  編號10被害人子○○ Ｌ○○即蔡○○成年人與少年三人以上共同犯詐欺取財罪，處有期徒刑壹年參月。未扣案之犯罪所得新臺幣捌佰玖拾元沒收，於全部或一部不能沒收或不宜執行沒收時，追徵其價額。 2(即原判決附表二編號11) 編號10被害人Ｎ○○ Ｌ○○即蔡○○成年人與少年三人以上共同犯詐欺取財罪，處有期徒刑壹年參月。未扣案之犯罪所得新臺幣參佰肆拾元沒收，於全部或一部不能沒收或不宜執行沒收時，追徵其價額。 3(即原判決附表二編號12) 編號11被害人癸○○編號12被害人癸○○ Ｌ○○即蔡○○成年人與少年三人以上共同犯詐欺取財罪，處有期徒刑壹年參月。未扣案之犯罪所得新臺幣壹仟捌佰肆拾元沒收，於全部或一部不能沒收或不宜執行沒收時，追徵其價額。 4(即原判決附表二編號13) 編號11被害人戊○○編號13被害人戊○○ Ｌ○○即蔡○○成年人與少年三人以上共同犯詐欺取財罪，處有期徒刑壹年參月。未扣案之犯罪所得新臺幣玖佰元沒收，於全部或一部不能沒收或不宜執行沒收時，追徵其價額。 5(即原判決附表二編號14) 編號14被害人丑○○ Ｌ○○即蔡○○成年人與少年三人以上共同犯詐欺取財罪，處有期徒刑壹年參月。未扣案之犯罪所得新臺幣貳仟元沒收，於全部或一部不能沒收或不宜執行沒收時，追徵其價額。 6(即原判決附表二編號15) 編號15被害人Ｉ○○ Ｌ○○即蔡○○成年人與少年三人以上共同犯詐欺取財罪，處有期徒刑壹年參月。未扣案之犯罪所得新臺幣貳仟陸佰貳拾元沒收，於全部或一部不能沒收或不宜執行沒收時，追徵其價額。 7(即原判決附表二編號16) 編號16被害人Ｃ○○ Ｌ○○即蔡○○成年人與少年三人以上共同犯詐欺取財罪，處有期徒刑壹年參月。未扣案之犯罪所得新臺幣壹仟貳佰元沒收，於全部或一部不能沒收或不宜執行沒收時，追徵其價額。 8(即原判決附表二編號17) 編號17被害人Ｒ○○ Ｌ○○即蔡○○成年人與少年三人以上共同犯詐欺取財罪，處有期徒刑壹年參月。未扣案之犯罪所得新臺幣玖佰玖拾元元沒收，於全部或一部不能沒收或不宜執行沒收時，追徵其價額。 9(即原判決附表二編號18) 編號18被害人己○○ Ｌ○○即蔡○○成年人與少年三人以上共同犯詐欺取財罪，處有期徒刑壹年參月。未扣案之犯罪所得新臺幣參佰元沒收，於全部或一部不能沒收或不宜執行沒收時，追徵其價額。 10(即原判決附表二編號19) 編號19被害人戌○○ Ｌ○○即蔡○○成年人與少年三人以上共同犯詐欺取財罪，處有期徒刑壹年參月。未扣案之犯罪所得新臺幣玖佰玖拾元沒收，於全部或一部不能沒收或不宜執行沒收時，追徵其價額。 11(即原判決附表二編號20) 編號20被害人壬○○ Ｌ○○即蔡○○成年人與少年三人以上共同犯詐欺取財罪，處有期徒刑壹年參月。未扣案之犯罪所得新臺幣壹仟伍佰元沒收，於全部或一部不能沒收或不宜執行沒收時，追徵其價額。 12(即原判決附表二編號21) 編號21被害人Ｆ○○ Ｌ○○即蔡○○三人以上共同犯詐欺取財罪，處有徒刑壹年參月。未扣案之犯罪所得新臺幣陸佰元沒收，於全部或一部不能沒收或不宜執行沒收時，追徵其價額。   13(即原判決附表二編號22) 編號22被害人酉○○ Ｌ○○即蔡○○三人以上共同犯詐欺取財罪，處有徒刑壹年參月。未扣案之犯罪所得新臺幣壹仟貳佰元沒收，於全部或一部不能沒收或不宜執行沒收時，追徵其價額。   14(即原判決附表二編號23) 編號23被害人辰○○ Ｌ○○即蔡○○三人以上共同犯詐欺取財罪，處有徒刑壹年參月。未扣案之犯罪所得新臺幣壹仟壹佰玖拾元沒收，於全部或一部不能沒收或不宜執行沒收時，追徵其價額。   15(即原判決附表二編號24) 編號23被害人乙○○ Ｌ○○即蔡○○三人以上共同犯詐欺取財罪，處有徒刑壹年參月。未扣案之犯罪所得新臺幣壹佰元沒收，於全部或一部不能沒收或不宜執行沒收時，追徵其價額。   16(即原判決附表二編號25) 編號24被害人午○○ Ｌ○○即蔡○○三人以上共同犯詐欺取財罪，處有徒刑壹年參月。未扣案之犯罪所得新臺幣參佰元沒收，於全部或一部不能沒收或不宜執行沒收時，追徵其價額。   17(即原判決附表二編號26) 編號24被害人Ｅ○○ Ｌ○○即蔡○○三人以上共同犯詐欺取財罪，處有徒刑壹年參月。未扣案之犯罪所得新臺幣貳佰肆拾元沒收，於全部或一部不能沒收或不宜執行沒收時，追徵其價額。   18(即原判決附表二編號27) 編號25被害人Ａ○○ Ｌ○○即蔡○○成年人與少年三人以上共同犯詐欺取財罪，處有期徒刑壹年參月。未扣案之犯罪所得新臺幣參佰元沒收，於全部或一部不能沒收或不宜執行沒收時，追徵其價額。 19(即原判決附表二編號28) 編號25被害人辛○○ Ｌ○○即蔡○○成年人與少年三人以上共同犯詐欺取財罪，處有期徒刑壹年參月。未扣案之犯罪所得新臺幣貳佰陸拾元沒收，於全部或一部不能沒收或不宜執行沒收時，追徵其價額。 20(即原判決附表二編號29) 編號25被害人玄○○ Ｌ○○即蔡○○成年人與少年三人以上共同犯詐欺取財罪，處有期徒刑壹年參月。未扣案之犯罪所得新臺幣壹佰貳拾元沒收，於全部或一部不能沒收或不宜執行沒收時，追徵其價額。 21(即原判決附表二編號30) 編號26被害人Ｄ○○ Ｌ○○即蔡○○成年人與少年三人以上共同犯詐欺取財罪，處有期徒刑壹年參月。未扣案之犯罪所得新臺幣貳佰玖拾元沒收，於全部或一部不能沒收或不宜執行沒收時，追徵其價額。 22(即原判決附表二編號31) 編號26被害人Ｊ○○ Ｌ○○即蔡○○成年人與少年三人以上共同犯詐欺取財罪，處有期徒刑壹年參月。未扣案之犯罪所得新臺幣肆佰捌拾元沒收，於全部或一部不能沒收或不宜執行沒收時，追徵其價額。 23(即原判決附表二編號32) 編號26被害人天○○ Ｌ○○即蔡○○成年人與少年三人以上共同犯詐欺取財罪，處有期徒刑壹年參月。未扣案之犯罪所得新臺幣貳佰玖拾元沒收，於全部或一部不能沒收或不宜執行沒收時，追徵其價額。 24(即原判決附表二編號33) 編號26被害人丙○○ Ｌ○○即蔡○○成年人與少年三人以上共同犯詐欺取財罪，處有期徒刑壹年參月。未扣案之犯罪所得新臺幣壹佰貳拾元沒收，於全部或一部不能沒收或不宜執行沒收時，追徵其價額。 25(即原判決附表二編號34) 編號27被害人黃○○編號28被害人黃○○ Ｌ○○即蔡○○成年人與少年三人以上共同犯詐欺取財罪，處有期徒刑壹年參月。未扣案之犯罪所得新臺幣壹仟柒佰元沒收，於全部或一部不能沒收或不宜執行沒收時，追徵其價額。 26(即原判決附表二編號35) 編號29被害人甲○○ Ｌ○○即蔡○○成年人與少年三人以上共同犯詐欺取財罪，處有期徒刑壹年參月。未扣案之犯罪所得新臺幣玖佰元沒收，於全部或一部不能沒收或不宜執行沒收時，追徵其價額。 27(即原判決附表二編號36) 編號29被害人宙○○ Ｌ○○即蔡○○成年人與少年三人以上共同犯詐欺取財罪，處有期徒刑壹年參月。未扣案之犯罪所得新臺幣參佰元沒收，於全部或一部不能沒收或不宜執行沒收時，追徵其價額。 28(即原判決附表二編號37) 編號30被害人亥○○編號31被害人亥○○編號32被害人亥○○編號33被害人亥○○編號34被害人亥○○編號38被害人亥○○編號39被害人亥○○編號40被害人亥○○編號41被害人亥○○ Ｌ○○即蔡○○成年人與少年三人以上共同犯詐欺取財罪，處有期徒刑壹年陸月。未扣案之犯罪所得新臺幣壹萬捌仟參佰參拾元沒收，於全部或一部不能沒收或不宜執行沒收時，追徵其價額。  29(即原判決附表二編號38) 編號35被害人庚○○  Ｌ○○即蔡○○成年人與少年三人以上共同犯詐欺取財罪，處有期徒刑壹年參月。 30(即原判決附表二編號39) 編號36被害人Ｏ○○ Ｌ○○即蔡○○成年人與少年三人以上共同犯詐欺取財罪，處有期徒刑壹年參月。 31(即原判決附表二編號40) 編號37被害人Ｍ○○ Ｌ○○即蔡○○三人以上共同犯詐欺取財罪，處有期徒刑壹年參月。   32(即原判決附表二編號41) 編號37被害人Ｋ○○ Ｌ○○即蔡○○三人以上共同犯詐欺取財罪，處有期徒刑壹年參月。   33(即原判決附表二編號42) 編號42被害人寅○○ Ｌ○○即蔡○○三人以上共同犯詐欺取財罪，處有期徒刑壹年參月。   34(即原判決附表二編號43) 編號43被害人Ｇ○○ Ｌ○○即蔡○○三人以上共同犯詐欺取財罪，處有期徒刑壹年參月。   35(即原判決附表二編號44) 編號44被害人卯○○ Ｌ○○即蔡○○成年人與少年三人以上共同犯詐欺取財罪，處有期徒刑壹年參月。 36(即原判決附表二編號45) 編號46被害人Ｐ○○ Ｌ○○即蔡○○成年人與少年三人以上共同犯詐欺取財罪，處有期徒刑壹年參月。 37(即原判決附表二編號46) 編號47被害人丁○○ Ｌ○○即蔡○○成年人與少年三人以上共同犯詐欺取財罪，處有期徒刑壹年參月。 38(即原判決附表二編號47) 編號48被害人郭欣銓 Ｌ○○即蔡○○成年人與少年三人以上共同犯詐欺取財罪，處有期徒刑壹年參月。 39 (即原判決附表二編號48) 編號48被害人Ｔ○○ Ｌ○○即蔡○○成年人與少年三人以上共同犯詐欺取財罪，處有期徒刑壹年參月。 40(即原判決附表二編號49) 編號50被害人Ｈ○○ Ｌ○○即蔡○○成年人與少年三人以上共同犯詐欺取財罪，處有期徒刑壹年參月。 41(即原判決附表二編號50) 編號50被害人宇○○ Ｌ○○即蔡○○成年人與少年三人以上共同犯詐欺取財罪，處有期徒刑壹年參月。 42(即原判決附表二編號51) 編號50被害人Ｂ○○ Ｌ○○即蔡○○成年人與少年三人以上共同犯詐欺取財罪，處有期徒刑壹年參月。 43(即原判決附表二編號52) 編號52被害人地○○ Ｌ○○即蔡○○成年人與少年三人以上共同犯詐欺取財罪，處有期徒刑壹年參月。 44(即原判決附表二編號53) 編號52被害人Ｓ○○ Ｌ○○即蔡○○成年人與少年三人以上共同犯詐欺取財罪，處有期徒刑壹年參月。 45(即原判決附表二編號56) 編號56被害人Ｑ○○ 巳○○成年人與少年三人以上共同犯詐欺取財罪，處有期徒刑壹年參月。未扣案之犯罪所得新臺幣肆佰玖拾捌元沒收，於全部或一部不能沒收或不宜執行沒收時，追徵其價額。